---
output: github_document
---

<!-- README.md is generated from README.Rmd. Please edit that file -->

```{r, include = FALSE}
knitr::opts_chunk$set(
  collapse = TRUE,
  comment = "#>"
)
```

# download-hindcast-NMME

<!-- badges: start -->
<!-- badges: end -->

O objevo do download-hindcast-NMME é processar os dados das previsões climática do NMME. 




```{r}
easypackages::libraries(c("tidyverse"))
#fs::dir_ls(here("R"), glob = "*.R") %>%
#  fs::path_file()
```

# Descrição

- `test-down-nmme.R`: *Download* dos dados por modelo e ano, no format NetCDF. O domínio espacial dos dados é a América do Sul.

  - depende do script `models-nmme.R` que gera objeto chamado `tabela1` com informações dos modelos, como nomes e períodos.
  
  - arquivos de saída em `output/prec` no padrão `nmme_{variavel}_{modelo}_{ano}.nc`

>PAREIAQUI

- `dados-brutos.R`: 

  - depende do script `data-proc-nc.R` que contém as funções para extrair os dados de todos arquivos netcdf de um dado modelo, para um dado *lead time* (L, varia de 0.5 a 11.5). 
  
  - arquivos de saída no fomato RDS no padrão `nmme_{var_name}_{model_id}_lt{lead_time}.RDS`
  
  
  
  
  



