---
title: "Teste para download da previsao retrospectiva do NMME"
author: Andreza Santos
date: "12/29/2020"
output: html_document
---

## Em contrução

Scripts para baixar arquivos anuais da previsão retrospectiva de diferentes modelos do Sistema NMME (North Ametica Multi Model Ensemble) para a America do Sul (AS).
Os arquivos são previsões restrospectivas de precipitação, temperatura máxima e temperatura mínima do repositório de dados on-line IRI/LDEO Climate Data Library (http://iridl.ldeo.columbia.edu/). Neste script, os dados estão recortados para a AS, incluindo os 12 tempos de antecedencia e os 10 tempos de inicio da previsao.

```{r setup, include=FALSE}
pcks <- c("terra", "tidync", "tidyverse", "fs", "tictoc", "data.table")
easypackages::libraries(pcks)
options(timeout=150)
```

Download previsão retrospectiva em grade da precipitação e temperatura máxima e mínima para os modelos CanCM4i, CanSIPSv2, CMC2-CanCM4 e GEM-NEMO.
```{r}
tabela1 <- data.table(modelo = c("CanCM4i",
                                 "CanSIPSv2",
                                 "CMC2-CanCM4",
                                 "GEM-NEMO"),
                      centro = c("Canadian Meteorological Centre (CMC) – Canada",
                                 "Canadian Meteorological Centre (CMC) – Canada",
                                 "Canadian Meteorological Centre (CMC) – Canada",
                                 "Canadian Meteorological Centre (CMC) – Canada",
                                 "Recherche en Prévision Numérique (RPN)"),
                      periodo = c("1981", "1983"),
                      n_membros = c(10, 20, 10, 10),
                      lead = c("0.5-11.5", "0.5-11.5", "0.5-11.5", "0.5-11.5"),
                      referencia = c("Kirtman et al. (2014)",
                                     "Kirtman et al. (2014)",
                                     "Merryfield et al. (2013)",
                                     "Kirtman et al. (2014)"),
                      variaveis = c("Precipitation (prec; mm/day)",
                                    "Maximum Temperature (tmax; K)",
                                    "Minimum Temperature (tmin; K)"),
                      var_abrev = c("prec","tmax", "tmin")
                      )

# Baixa o arquivo anual da previsao retrospectiva dos modelos da tabela1

down_nmme <- function(ano = "x", modelo = "y", variavel = "z"){
  
  ano <- as.character(ano)
  
  data_link <- paste0(
    "http://iridl.ldeo.columbia.edu/SOURCES/.Models/.NMME/",
    # modelo
    ".modelo/.HINDCAST/.MONTHLY/",
    # variavel
    ".variavel/",
    # Forecast Start Time (forecast_reference_time)
    "S/%280000%201%20Jan%20YYYY%29%280000%2030%20Dec%20YYYY",
    # sub dominio
    "%29RANGEEDGES/X/%2830W%29%2885W%29RANGEEDGES/Y/%2860S%29%2815N%29RANGEEDGES/",
    # nome dop arq default
    "data.nc"
  )
  
  prefix <- paste0("nmme_", variavel, "_", modelo, "_", ano) 
  dest_file <- path("/home/andreza/github/download-hindcast-NMME/output", 
                    str_replace(path_file(data_link), "data", prefix)
  )
  
  Sys.sleep(1)
  
  data_link_ano <- str_replace_all(data_link, "variavel", variavel)
  data_link_ano <- str_replace_all(data_link_ano, "modelo", modelo)
  data_link_ano <- str_replace_all(data_link_ano, "YYYY", ano)
  
  #path_file(data_link_ano)
  message("Baixando arquivo: ", dest_file)
  
  download.file(data_link_ano, destfile = dest_file, mode = "wb")
  
  if(file.exists(dest_file)){
    return(dest_file)
  }
  
  return(paste0("Nao foi possivel baixar o arquivo: ", dest_file))  
}

tic()

start_y <- tabela1$periodo[1]
end_y <- tabela1$periodo[2]
modelos <- tabela1$modelo
variaveis <- tabela1$var_abrev

baixados_prec <- lapply(start_y : end_y,
                        function(iano) down_nmme(modelo = modelos, ano = iano)
)
baixados_temp <- lapply(start_y : end_y,
                        function(iano) down_nmme(modelo = modelos, variavel = variaveis, ano = iano)
)
# baixados_dados <- lapply(start_y : end_y,
#                         function(iano) down_nmme(modelo = modelos, variavel = variaveis, ano = iano)
# )

toc()
```

