---
title: "Teste para download da previsao retrospectiva do NMME"
author: Andreza Santos
date: "12/29/2020"
output: html_document
---

## Em contrução

Scripts para baixar arquivos anuais da previsão retrospectiva de diferentes modelos do Sistema NMME (North-America Multi Model Ensemble) para a America do Sul (AS).
Os arquivos são previsões restrospectivas de precipitação, temperatura máxima e temperatura mínima do repositório de dados on-line IRI/LDEO Climate Data Library (http://iridl.ldeo.columbia.edu/). Neste script, os dados estão recortados para a AS, incluindo os 12 tempos de antecedencia e os 10 tempos de inicio da previsao.

```{r setup, include=FALSE}
pcks <- c("terra", "tidync", "tidyverse", "fs", "tictoc", "data.table")
easypackages::libraries(pcks)
options(timeout=150)
```


Download previsão retrospectiva em grade da precipitação de todos os modelos de previsão retrospectiva do NMME (CanCM4i, CanSIPSv2, CMC1-CanCM3, CMC2-CanCM4, GEM-NEMO, NASA-GEOSS2S, NCAR-CESM1 e NCEP-CFSv2).
```{r}
tabela1 <- data.table(modelo = c("CanCM4i", "CanSIPSv2", "CMC1-CanCM3",
                                "CMC2-CanCM4", "GEM-NEMO", "NASA-GEOSS2S",
                                "NCAR-CESM1", "NCEP-CFSv2"),
                     centro = c("Canadian Meteorological Centre (CMC) – Canada",
                                "Canadian Meteorological Centre (CMC) – Canada",
                                "Canadian Meteorological Centre (CMC) – Canada",
                                "Canadian Meteorological Centre (CMC) – Canada",
                                "Recherche en Prévision Numérique (RPN)",
                                "National Aeronautics and Space Administration (NASA) – United States",
                                "National Center for Atmospheric Research (NCAR)",
                                "National Centers for Environmental Prediction (NOAA/NCEP) – United States"),
                     periodo_inicial = c(1981, 1981, 1981,  
                                 1981, 1981, 1981,   
                                 1980, 1982),
                     periodo_final = c(2018, 2018, 2010,  
                                 2010, 2018, 2017,   
                                 2010, 2010),
                     n_membros = c(10, 20, 10,
                                   10, 10, 4,
                                   10, 24),
                     lead = c("0.5-11.5", "0.5-11.5", "0.5-11.5",
                              "0.5-11.5", "0.5-11.5", "0.5-8.5",
                              "0.5-11.5", "0.5-9.5"),
                     referencia = c("Kirtman et al. (2014)",
                                    "Kirtman et al. (2014)",
                                    "Merryfield et al. (2013)",
                                    "Merryfield et al. (2013)",
                                    "Kirtman et al. (2014)",
                                    "Vernieres et al. (2012)",
                                    "Lawrence et al. (2012)",
                                    "Saha et al. (2014)"),
                     variaveis = c(rep("Precipitation (mm/day)", 8)),
                     var_abrev = "prec" # c(rep("prec", 8))
)

# Baixa o arquivo anual da previsao retrospectiva para dos modelos da tabela1

down_nmme <- function(ano = "x", modelo = "y", variavel = tabela1$var_abrev){
  
  ano <- as.character(ano)
  
  data_link <- paste0(
    "http://iridl.ldeo.columbia.edu/SOURCES/.Models/.NMME/",
    # modelo
    ".modelo/.HINDCAST/.MONTHLY/",
    # variavel
    ".variavel/",
    # Forecast Start Time (forecast_reference_time)
    "S/%280000%201%20Jan%20YYYY%29%280000%2030%20Dec%20YYYY",
    # sub dominio
    "%29RANGEEDGES/X/%2830W%29%2885W%29RANGEEDGES/Y/%2860S%29%2815N%29RANGEEDGES/",
    # nome dop arq default
    "data.nc"
  )
  
  prefix <- paste0("nmme_", variavel, "_", modelo, "_", ano) 
  dest_file <- path("/home/andreza/github/download-hindcast-NMME/output", 
                    str_replace(path_file(data_link), "data", prefix)
  )
  
  Sys.sleep(1)
  
  data_link_ano <- str_replace_all(data_link, "variavel", variavel)
  data_link_ano <- str_replace_all(data_link_ano, "modelo", modelo)
  data_link_ano <- str_replace_all(data_link_ano, "YYYY", ano)
  
  #path_file(data_link_ano)
  message("Baixando arquivo: ", dest_file)
  
  download.file(data_link_ano, destfile = dest_file, mode = "wb")
  
  if(file.exists(dest_file)){
    return(dest_file)
  }
  
  return(paste0("Nao foi possivel baixar o arquivo: ", dest_file))  
}

tic()

start_y <- periodo_inicial
end_y <- periodo_inicial
modelos <- tabela1$modelo

baixados_prec <- lapply(start_y : end_y,
                        function(iano) down_nmme(modelo = modelos, ano = iano)
)
toc()
```


Download previsão retrospectiva em grade da temperatura máxima e mínima para os modelos CanCM4i, CanSIPSv2 e GEM-NEMO.
```{r}
tabela2 <- data.table(modelo = c("CanCM4i",
                                 "CanSIPSv2",
                                 "GEM-NEMO"),
                      periodo = c(1981, 2018),
                      variaveis = c("Maximum Temperature (K)",
                                    "Minimum Temperature (K)"),
                      var_abrev = c("tmax", "tmin")
                      )

# Baixa o arquivo anual da previsao retrospectiva dos modelos da tabela2

down_nmme <- function(ano = "x", modelo = "y", variavel = "z"){
  
  ano <- as.character(ano)
  
  data_link <- paste0(
    "http://iridl.ldeo.columbia.edu/SOURCES/.Models/.NMME/",
    # modelo
    ".modelo/.HINDCAST/.MONTHLY/",
    # variavel
    ".variavel/",
    # Forecast Start Time (forecast_reference_time)
    "S/%280000%201%20Jan%20YYYY%29%280000%2030%20Dec%20YYYY",
    # sub dominio
    "%29RANGEEDGES/X/%2830W%29%2885W%29RANGEEDGES/Y/%2860S%29%2815N%29RANGEEDGES/",
    # nome dop arq default
    "data.nc"
  )
  
  prefix <- paste0("nmme_", variavel, "_", modelo, "_", ano) 
  dest_file <- path("/home/andreza/github/download-hindcast-NMME/output", 
                    str_replace(path_file(data_link), "data", prefix)
  )
  
  Sys.sleep(1)
  
  data_link_ano <- str_replace_all(data_link, "variavel", variavel)
  data_link_ano <- str_replace_all(data_link_ano, "modelo", modelo)
  data_link_ano <- str_replace_all(data_link_ano, "YYYY", ano)
  
  #path_file(data_link_ano)
  message("Baixando arquivo: ", dest_file)
  
  download.file(data_link_ano, destfile = dest_file, mode = "wb")
  
  if(file.exists(dest_file)){
    return(dest_file)
  }
  
  return(paste0("Nao foi possivel baixar o arquivo: ", dest_file))  
}

tic()

start_y <- tabela2$periodo[1]
end_y <- tabela2$periodo[2]
modelos <- tabela2$modelo
variaveis <- tabela2$var_abrev

baixados_temp <- lapply(start_y : end_y,
                        function(iano) down_nmme(modelo = modelos, ano = iano)
)

toc()
```

Download previsão retrospectiva em grade das temperaturas máxima e mínima para os modelos CMC1-CanCM3 e CMC2-CanCM4.
```{r}
tabela3 <- data.table(modelo = c("CMC1-CanCM3",
                                 "CMC2-CanCM4"),
                      periodo = c(1981, 2010),
                      variaveis = c("Maximum Temperature (K)",
                                    "Minimum Temperature (K)"),
                      var_abrev = c("tmax", "tmin")
                      )

# Baixa o arquivo anual da previsao retrospectiva dos modelos da tabela3

down_nmme <- function(ano = "x", modelo = "y", variavel = "z"){
  
  ano <- as.character(ano)
  
  data_link <- paste0(
    "http://iridl.ldeo.columbia.edu/SOURCES/.Models/.NMME/",
    # modelo
    ".modelo/.HINDCAST/.MONTHLY/",
    # variavel
    ".variavel/",
    # Forecast Start Time (forecast_reference_time)
    "S/%280000%201%20Jan%20YYYY%29%280000%2030%20Dec%20YYYY",
    # sub dominio
    "%29RANGEEDGES/X/%2830W%29%2885W%29RANGEEDGES/Y/%2860S%29%2815N%29RANGEEDGES/",
    # nome dop arq default
    "data.nc"
  )
  
  prefix <- paste0("nmme_", variavel, "_", modelo, "_", ano) 
  dest_file <- path("/home/andreza/github/download-hindcast-NMME/output", 
                    str_replace(path_file(data_link), "data", prefix)
  )
  
  Sys.sleep(1)
  
  data_link_ano <- str_replace_all(data_link, "variavel", variavel)
  data_link_ano <- str_replace_all(data_link_ano, "modelo", modelo)
  data_link_ano <- str_replace_all(data_link_ano, "YYYY", ano)
  
  #path_file(data_link_ano)
  message("Baixando arquivo: ", dest_file)
  
  download.file(data_link_ano, destfile = dest_file, mode = "wb")
  
  if(file.exists(dest_file)){
    return(dest_file)
  }
  
  return(paste0("Nao foi possivel baixar o arquivo: ", dest_file))  
}

tic()

start_y <- tabela3$periodo[1]
end_y <- tabela3$periodo[2]
modelos <- tabela3$modelo
variaveis <- tabela3$var_abrev

baixados_temp <- lapply(start_y : end_y,
                        function(iano) down_nmme(modelo = modelos, ano = iano)
)

toc()
```


Download previsão retrospectiva em grade das temperaturas máxima e mínima para o modelo NASA-GEOSS2S.
```{r}
tabela4 <- data.table(modelo = "NASA-GEOSS2S",
                      periodo = c(1981, 2017),
                      variaveis = c("Maximum Temperature (K)",
                                    "Minimum Temperature (K)"),
                      var_abrev = c("t2mmax", "t2mmin")
                      )

# Baixa o arquivo anual da previsao retrospectiva do modelo da tabela4

down_nmme <- function(ano = "x", modelo = "y", variavel = "z"){
  
  ano <- as.character(ano)
  
  data_link <- paste0(
    "http://iridl.ldeo.columbia.edu/SOURCES/.Models/.NMME/",
    # modelo
    ".modelo/.HINDCAST/.MONTHLY/",
    # variavel
    ".variavel/",
    # Forecast Start Time (forecast_reference_time)
    "S/%280000%201%20Jan%20YYYY%29%280000%2030%20Dec%20YYYY",
    # sub dominio
    "%29RANGEEDGES/X/%2830W%29%2885W%29RANGEEDGES/Y/%2860S%29%2815N%29RANGEEDGES/",
    # nome dop arq default
    "data.nc"
  )
  
  prefix <- paste0("nmme_", variavel, "_", modelo, "_", ano) 
  dest_file <- path("/home/andreza/github/download-hindcast-NMME/output", 
                    str_replace(path_file(data_link), "data", prefix)
  )
  
  Sys.sleep(1)
  
  data_link_ano <- str_replace_all(data_link, "variavel", variavel)
  data_link_ano <- str_replace_all(data_link_ano, "modelo", modelo)
  data_link_ano <- str_replace_all(data_link_ano, "YYYY", ano)
  
  #path_file(data_link_ano)
  message("Baixando arquivo: ", dest_file)
  
  download.file(data_link_ano, destfile = dest_file, mode = "wb")
  
  if(file.exists(dest_file)){
    return(dest_file)
  }
  
  return(paste0("Nao foi possivel baixar o arquivo: ", dest_file))  
}

tic()

start_y <- tabela4$periodo[1]
end_y <- tabela4$periodo[2]
modelos <- tabela4$modelo
variaveis <- tabela4$var_abrev

baixados_temp <- lapply(start_y : end_y,
                        function(iano) down_nmme(modelo = modelos, ano = iano)
)


toc()
```

Download previsão retrospectiva em grade das temperaturas máxima e mínima para o modelo NCAR-CESM1.
```{r}
tabela5 <- data.table(modelo = "NCAR-CESM1",
                      periodo = c(1980, 2010),
                      variaveis = c("Daily minimum of average 2-m temperature (K)",
                                    "Daily maximum of average 2-m temperature (K)"),
                      var_abrev = c("tsmx", "tsmn")
                      )

# Baixa o arquivo anual da previsao retrospectiva do modelo da tabela5

down_nmme <- function(ano = "x", modelo = "y", variavel = "z"){
  
  ano <- as.character(ano)
  
  data_link <- paste0(
    "http://iridl.ldeo.columbia.edu/SOURCES/.Models/.NMME/",
    # modelo
    ".modelo/.HINDCAST/.MONTHLY/",
    # variavel
    ".variavel/",
    # Forecast Start Time (forecast_reference_time)
    "S/%280000%201%20Jan%20YYYY%29%280000%2030%20Dec%20YYYY",
    # sub dominio
    "%29RANGEEDGES/X/%2830W%29%2885W%29RANGEEDGES/Y/%2860S%29%2815N%29RANGEEDGES/",
    # nome dop arq default
    "data.nc"
  )
  
  prefix <- paste0("nmme_", variavel, "_", modelo, "_", ano) 
  dest_file <- path("/home/andreza/github/download-hindcast-NMME/output", 
                    str_replace(path_file(data_link), "data", prefix)
  )
  
  Sys.sleep(1)
  
  data_link_ano <- str_replace_all(data_link, "variavel", variavel)
  data_link_ano <- str_replace_all(data_link_ano, "modelo", modelo)
  data_link_ano <- str_replace_all(data_link_ano, "YYYY", ano)
  
  #path_file(data_link_ano)
  message("Baixando arquivo: ", dest_file)
  
  download.file(data_link_ano, destfile = dest_file, mode = "wb")
  
  if(file.exists(dest_file)){
    return(dest_file)
  }
  
  return(paste0("Nao foi possivel baixar o arquivo: ", dest_file))  
}

tic()

start_y <- tabela5$periodo[1]
end_y <- tabela5$periodo[2]
modelos <- tabela5$modelo
variaveis <- tabela5$var_abrev

baixados_temp <- lapply(start_y : end_y,
                        function(iano) down_nmme(modelo = modelos, ano = iano)
)

toc()
```


Download previsão retrospectiva em grade das temperaturas para o modelo NCEP-CFSv2.
```{r}
tabela6 <- data.table(modelo = "NCEP-CFSv2",
                      periodo = c(1982, 2010),
                      variaveis = "Reference Temperature (K)",
                      var_abrev = "tref"
                      )

# Baixa o arquivo anual da previsao retrospectiva dos modelos da tabela6

down_nmme <- function(ano = "x", modelo = "y", variavel = "z"){
  
  ano <- as.character(ano)
  
  data_link <- paste0(
    "http://iridl.ldeo.columbia.edu/SOURCES/.Models/.NMME/",
    # modelo
    ".modelo/.HINDCAST/.MONTHLY/",
    # variavel
    ".variavel/",
    # Forecast Start Time (forecast_reference_time)
    "S/%280000%201%20Jan%20YYYY%29%280000%2030%20Dec%20YYYY",
    # sub dominio
    "%29RANGEEDGES/X/%2830W%29%2885W%29RANGEEDGES/Y/%2860S%29%2815N%29RANGEEDGES/",
    # nome dop arq default
    "data.nc"
  )
  
  prefix <- paste0("nmme_", variavel, "_", modelo, "_", ano) 
  dest_file <- path("/home/andreza/github/download-hindcast-NMME/output", 
                    str_replace(path_file(data_link), "data", prefix)
  )
  
  Sys.sleep(1)
  
  data_link_ano <- str_replace_all(data_link, "variavel", variavel)
  data_link_ano <- str_replace_all(data_link_ano, "modelo", modelo)
  data_link_ano <- str_replace_all(data_link_ano, "YYYY", ano)
  
  #path_file(data_link_ano)
  message("Baixando arquivo: ", dest_file)
  
  download.file(data_link_ano, destfile = dest_file, mode = "wb")
  
  if(file.exists(dest_file)){
    return(dest_file)
  }
  
  return(paste0("Nao foi possivel baixar o arquivo: ", dest_file))  
}

tic()

start_y <- tabela6$periodo[1]
end_y <- tabela6$periodo[2]
modelos <- tabela6$modelo
variaveis <- tabela6$var_abrev

baixados_temp <- lapply(start_y : end_y,
                        function(iano) down_nmme(modelo = modelos, ano = iano)
)

toc()
```
